臺灣高等法院刑事判決　　　　　　　　　　　　　九十三年度上訴字第一九四號
　　上　訴　人
　　即　被　告　甲○○
右上訴人因違反槍砲彈藥刀械管制條例案件，不服臺灣士林地方法院九十三年度訴字
第一一八號，中華民國九十三年三月十九日第一審判決（起訴案號：臺灣士林地方法
院檢察署九十二年度偵字第一一五八二號）提起上訴，本院判決如左：
    主  文
上訴駁回
    事  實
一、甲○○明知未經許可，不得無故寄藏槍砲彈藥管制條例所列管之槍、彈，竟於民
    國八十九年之不詳時間，在台北市○○路四七三號，受年籍不詳之友人方世將（
    音譯，已死亡）之託，受寄可發射子彈具有殺傷力之仿ＢＥＲＥＴＴＡ廠Ｍ九型
    半自動改造手槍一支（含彈匣一個）及制式子彈十三發，甲○○取得後即將該等
    槍、彈藏放於台北市○○○路其所經營之車行，而未經許可，同時寄藏可發射子
    彈具有殺傷力之手槍及制式子彈。嗣因車行於九十二年十一月間停止營業，甲○
    ○改將上開槍彈寄藏於其台北市○○區○○街七九巷十六號三樓住處。迨至九十
    二年十二月十八日，甲○○與朋友張雯姵（原審誤載為張文姵）、王芳榮、曾元
    興、李宣穎等人相約唱歌、飲酒，為向渠等炫耀，而將上開槍彈攜帶至臺北市大
    同區○○○路○段一三一之一號一樓「福華名商俱樂部」包廂內，翌日凌晨二時
    三十分許，為警在包廂內當場查獲，並扣得上開改造手槍一支、彈匣一個及子彈
    十三發。
二、案經臺北市政府警察局大同分局移送臺灣士林地方法院檢察署檢察官偵查起訴。
    理  由
一、右揭事實，業據被告甲○○於警詢、檢察官偵查、原審及本院訊問時坦承不諱（
    見偵查卷第一○三頁、原審卷第十六至十七、三四頁、本院卷九十三年五月十七
    日筆錄第三頁），並有查獲之仿ＢＥＲＥＴＴＡ廠Ｍ９型半自動手槍製造之改造
    手槍一枝、制式子彈十三顆扣案；而扣案之槍、彈經送請內政部警政署刑事警察
    局以性能檢驗法鑑定結果，認該送鑑改造手槍一枝（含彈匣一個，槍枝管制編號
    ：0000000000號）係仿ＢＥＲＥＴＴＡ廠Ｍ９型半自動手槍換裝土造
    金屬槍管和土造金屬滑套而成之改造手槍，機械性能良好，可擊發適用子彈，認
    具殺傷力；送鑑子彈十三顆，認均係口徑９ｍｍ之制式子彈，亦均具殺傷力之事
    實，亦有該局九十三年一月五日刑鑑字第○九二○二四○九○七號槍彈鑑定書乙
    份附卷可稽（見偵查卷第一二七頁）。此外，警方於臨檢時在上開包廂內查獲扣
    案之槍、彈之事實，並有臨檢紀錄表及扣押筆錄可按，綜上所述，足認被告之自
    白與事實相符，可以採信，被告未經許可，寄藏可發射子彈具有殺傷力之手槍及
    制式子彈之事實，可以認定，應依法論科。
二、核被告所為，係犯槍砲彈藥刀械管制條例第十一條第四項之未經許可寄藏可發射
    子彈具有殺傷力之改造手槍罪及同法第十二條第四項之未經許可寄藏子彈罪。被
    告寄藏槍彈後進而持有槍彈之行為，係寄藏之當然結果，不另論罪。被告以一行
    為同時寄藏改造手槍及子彈，係一行為觸犯數罪名之想像競合犯，應依刑法第五
    十五條之規定，應從較重之寄藏改造手槍罪處斷。原審以被告罪證明確，適用槍
    砲彈藥刀械管制條例第十一條第四項、第十二條第四項、刑法第十一條前段、第
    五十五條、第四十二條第二項、第三十八條第一項第一款、罰金罰鍰提高標準條
    例第二條、現行法規所定貨幣單位折算新台幣條例第二條之規定，並審酌被告之
    素行、動機、目前社會槍枝氾濫，被告明知他人所交付之改造手槍及子彈具有殺
    傷力，卻仍無故為他人藏置，威脅社會治安之程度不小，惟犯後態度良好等一切
    情狀，量處被告有期徒刑壹年貳月，併科罰金新台幣陸萬元，並就罰金刑部分諭
    知易服勞役之折算標準；另敘明前開扣案之改造手槍一支及制式子彈十三顆（原
    審判決理由欄三誤載為改造子彈，應予更正）為違禁物，應依刑法第三十八條第
    一項第一款規定宣告沒收。本院經核原審判決之認事用法並無違誤，量刑亦稱妥
    適。被告上訴請求緩刑。惟被告前因違反組織犯罪防制條例，經原審法院另案判
    處罪刑，現由本院另案審理中，此有本院被告全國前案記錄表在卷可稽；又被告
    於本案所寄藏之改造手槍及制式子彈皆具殺傷力，屬高度危險之違禁物品，一旦
    流出市面，將嚴重危害社會治安，構成社會秩序潛在威脅甚鉅，幸經警方臨檢查
    獲，始未另生事端，自不宜宣告緩刑，被告上訴指摘原審判決不當，為無理由，
    應予駁回。
據上論斷，應依刑事訴訟法第三百六十八條，判決如主文。
本案經檢察官朱家崎到庭執行職務。
中    華    民    國    九十三    年       九       月       十四       日
                              臺灣高等法院刑事第七庭
                                  審判長法  官  吳  啟  民
                                        法  官  蘇  隆  惠
                                        法  官  林  瑞  斌
右正本證明與原本無異。
如不服本判決，應於收受送達後十日內向本院提出上訴書狀，其未敘述上訴之理由者
並得於提起上訴後十日內向本院補提理由書（均須按他造當事人之人數附繕本）。
                                        書記官  丁  淑  蘭
中　　　華　　　民　　　國　　九十三　　年　　　九　　　月　　 十五 　　日
附錄本判決論罪科刑法條全文
槍砲彈藥刀械管制條例第十一條第四項
未經許可，製造、販賣或運輸第四條第一項第一款所稱其他可發射金屬或子彈具有殺
傷力之各式槍砲者，處五年以上有期徒刑，併科新臺幣一千萬元以下罰金。
未經許可，轉讓、出租或出借前項所列槍砲者，處三年以上十年以下有期徒刑，併科
新臺幣七百萬元以下罰金。
意圖供自己或他人犯罪之用，而犯前二項之罪者，處無期徒刑或七年以上有期徒刑，
併科新臺幣一千萬元以下罰金。
未經許可，持有、寄藏或意圖販賣而陳列第一項所列槍砲者，處一年以上七年以下有
期徒刑，併科新臺幣七百萬元以下罰金。
第一項至第三項之未遂犯罰之。
槍砲彈藥刀械管制條例第十二條第四項
未經許可，製造、販賣或運輸子彈者，處一年以上七年以下有期徒刑，併科新台幣五
百萬元以下罰金。
未經許可，轉讓、出租或出借子彈者，處六月以上五年以下有期徒刑，併科新台幣三
百萬元以下罰金。
意圖供自己或他人犯罪之用，而犯前二項之罪者，處三年以上十年以下有期徒刑，併
科新台幣七百萬元以下罰金。
未經許可，持有、寄藏或意圖販賣而陳列子彈者，處五年以下有期徒刑，併科新台幣
三百萬元以下罰金。
第一項至第三項之未遂犯罰之。
